【裁判字號】    95,易,1085
【裁判日期】    950908
【裁判案由】    竊盜
【裁判全文】
臺灣板橋地方法院刑事判決              95年度易字第1085號
公  訴  人  臺灣板橋地方法院檢察署檢察官
被      告  乙○○
                    （另案於臺灣臺北看守所附設勒戒處所執
上列被告因竊盜案件，經檢察官提起公訴（95年度偵字第12537
號），於準備程序進行中，被告就被訴之事實為有罪之陳述，經
告知被告簡式審判程序之旨，並聽取當事人之意見後，裁定進行
簡式審判程序，判決如下：
    主  文
乙○○竊盜，累犯，處有期徒刑陸月，如易科罰金，以佰元折
算壹日。
扣案鑰匙壹支沒收。
    事  實
一、乙○○有多次竊盜前科，其於民國92年間，因竊盜案件經本
    院以92年度易字第1976號判決判處有期徒刑4 月，及以92年
    度簡字第1720號判決判處有期徒刑4 月，復經本院以93年度
    聲字第731 號裁定定應執行刑有期徒刑7 月；93年間乙○○
    又因竊盜案件，經本院以93年度易更字第8 號判決判處有期
    徒刑4 月，及以93年度簡字第327 號判決判處有期徒刑6 月
    ，再以93年度聲字第2103號裁定定應執行刑有期徒刑9 月（
    起訴書誤載其僅執行刑有期徒刑7 月，應予更正），乙○○
    入監接續執行上開有期徒刑7 月、有期徒刑9 月，至94年3
    月3 日縮短刑期執行完畢（起訴書誤載為3 月4 日）。
二、乙○○仍不知悔改，其於95年5 月7 日19時許，行經臺北縣
    板橋市○○路○ 段186 巷附近時，見甲○○所使用停放於該
    處之車牌號碼KFS-326 號重型機車（車主為甲○○之母陳秀
    麗）停放於該處無人看管，竟基於為自己不法所有之意圖，
    持自備之鑰匙1 把以開啟電門後發動騎行之方式，竊取上開
    KFS-326 號重型機車，得手後供己代步之用。同月11日13時
    50分許，乙○○騎上揭竊得之機車行經臺北縣板橋市○○路
    ○ 段366 號附近時，為警查獲，並當場扣得上開機車及乙○
    ○所有供竊取上開機車所用之鑰匙1 把、以及海洛因1 包（
    淨重0.4 公克）等物（乙○○違反毒品危害防制條例部分經
    檢察官另案偵辦）。
三、案經臺北縣政府警察局海山分局報請臺灣板橋地方法院檢察
    署檢察官偵查起訴。
    理  由
一、按除被告所犯為死刑、無期徒刑、最輕本刑為3 年以上有期
    徒刑之罪或高等法院管轄第一審案件者外，於第一次審判期
    日前之準備程序進行中，被告先就被訴事實為有罪之陳述時
    ，審判長得告知被告簡式審判程序之旨，並聽取當事人、代
    理人、辯護人及輔佐人之意見後，裁定進行簡式審判程序，
    刑事訴訟法第273 條之1 第1 項定有明文。經核本件被告乙
    ○○所犯係死刑、無期徒刑、最輕本刑為3 年以上有期徒刑
    以外之罪，其於準備程序中就被訴事實為有罪之陳述，經法
    官告知簡式審判程序之旨，並聽取公訴人、被告之意見後，
    本院爰依首揭規定，合議裁定由受命法官獨任進行簡式審判
    程序，合先敘明。
二、上開事實，業據被告坦承不諱，核與被害人甲○○所述相符
    ，且本件係被告騎上開機車時為警查獲，並當場扣得該機車
    及被告行竊所用之鑰匙1 把，有卷附扣押筆錄、扣押物品目
    錄表、贓物認領保管單、扣案物品照片等為據，足認被告之
    自白與事實相符。綜上，被告之犯行堪以認定，應依法論處
    。
三、核被告所為，係犯刑法第320 條第1 項之竊盜罪。又被告有
    事實欄所載之前案執行紀錄，有臺灣高等法院被告前案紀錄
    表附卷可稽，其於5 年以內再故意犯本件有期徒刑以上之罪
    ，不論依修正前之刑法第47條，或修正後之刑法第47條第1
    項之規定，均構成累犯，對被告而言並無有利或不利之情形
    ，應逕依修正前之刑法第47條，論以累犯，並依法加重其刑
    。爰審酌被告正值壯年，不思向上，屢犯竊盜罪不改，惟犯
    後坦承犯行，尚有悔意，等一切情狀，量處如主文所示之刑
    。又被告行為後，刑法第41條亦有修正，依被告行為時之刑
    法第41條第1 項前段規定：「犯最重本刑為五年以下有期徒
    刑以下之刑之罪，而受六個月以下有期徒刑或拘役之宣告，
    因身體、教育、職業、家庭之關係或其他正當事由，執行顯
    有困難者，得以一元以上三元以下折算一日，易科罰金。」
    又被告行為時之易科罰金折算標準，修正前罰金罰鍰提高標
    準條例第2 條前段（現已刪除）規定，就其原定數額提高為
    100 倍折算一日，則本件被告行為時之易科罰金折算標準，
    應以銀元三百元折算一日，經折算為新臺幣後，應以新臺幣
    九百元折算為一日。惟95年7 月1 日修正公布施行之刑法第
    41條第1 項前段則規定：「犯最重本刑為五年以下有期徒刑
    以下之刑之罪，而受六個月以下有期徒刑或拘役之宣告者，
    得以新臺幣一千元、二千元或三千元折算一日，易科罰金。
    」比較修正前後之易科罰金折算標準，以95年7 月1 日修正
    公布施行前之規定，較有利於被告，則應依刑法第2 條第1
    項前段，適用修正前刑法第41條第1 項前段規定，諭知如易
    科罰金之折算標準。
四、至於扣案之鑰匙1 把，為被告所有供犯罪所用，業據其自承
    在卷，而被告行為後，刑法關於沒收之規定雖有修正，惟沒
    收為從刑之一種，附屬於主刑，其所適用之法律不能割裂適
    用（最高法院90年度臺上字第4526號判決要旨參照），是本
    件亦應適用被告行為時即修正前之刑法第38條之規定，就扣
    案之鑰匙1 支宣告沒收。
據上論斷，應依刑事訴訟法273 之1 第1 項、第299 條第1 項前
段，刑法第2 條第1 項前段、第320 條第1 項、修正前刑法第47
條、第41條第1 項前段、第38條第1 項第2 款，修正前罰金罰鍰
提高標準條例第1 條前段、第2 條，判決如主文。
本案經檢察官鄧媛到庭執行職務。
中    華    民    國    95    年    9     月    8     日
                    刑事第十二庭    法  官  林漢強
上正本證明與原本無異
如不服本判決應於送達後10日內向本院提出上訴狀
                                    書記官  曾千庭
中    華    民    國    95    年    9     月    8     日
附錄本案論罪科刑法條全文
刑法第320條
意圖為自己或第三人不法之所有，而竊取他人之動產者，為竊盜
罪，處五年以下有期徒刑、拘役或五百元以下罰金。
意圖為自己或第三人不法之利益，而竊佔他人之不動產者，依前
項之規定處斷。
前二項之未遂犯罰之。


司法院資訊處製作；財團法人民間司法改革基金會備份。
